Minutes et répertoires du notaire Toussaint GIRARD, 13 novembre 1779 - 18 février 1794 (étude XXXIII)
Archives nationales
Minutes et répertoires du notaire Toussaint GIRARD (étude XXXIII)
13 novembre 1779 - 18 février 1794
MC/ET/XXXIII/648 - MC/ET/XXXIII/793, MC/RE/XXXIII/12 - MC/RE/XXXIII/13
Etude XXXIII; Girard, Toussaint
Archives nationales de France
Minutes et répertoires: la loi 2008-696 du 15 juillet 2008 relative aux archives a fixé à 75 ans à compter de la date de l'acte, ou à 25 ans à compter de la date du décès de l'intéressé si ce délai est plus bref, le délai de communication des minutes et répertoires des notaires; ce délai est porté à 100 ans à compter de la date de l'acte si le document se rapporte à un mineur (code du Patrimoine, articles L213-2, 4e d et 5e).
Autres documents de l'étude (dossiers de clients, comptabilité...): s'agissant d'archives privées, ces documents sont communicables selon les modalités fixées par le déposant ou le donateur.
Certains documents ne sont pas accessibles en raison de leur mauvais état de conservation.
Versement
Accès aux instruments de recherche de tous les notaires de l’étude XXXIII
Archives de l'étude XXXIII
- Minutes de Toussaint GIRARD, 1779 - 18 février 1794; MC/ET/XXXIII/648 - MC/ET/XXXIII/793
  - Minutes. 1779, octobre - 1779, octobre 1779 - 1779; MC/ET/XXXIII/648
    Informations complémentaires:
    1779, octobre à 11 novembre: actes passés par-devant René Poultier.
    1779, 13 novembre à 31 décembre: actes passés par-devant Toussaint Girard.
    Informations concernant le classement:
    Le niveau inférieur de description, quand il existe, correspond aux minutes d'actes. Toutes les minutes ne sont pas forcément décrites une à une. Les descriptions de ces minutes sont plus ou moins détaillées.
  - Minutes. 1780, janvier - 1780, février, janvier 1780 - février 1780; MC/ET/XXXIII/649
  - Minutes. 1780, mars - 1780, avril, mars 1780 - avril 1780; MC/ET/XXXIII/650
  - Minutes. 1780, mai - 1780, juin, mai 1780 - juin 1780; MC/ET/XXXIII/651
  - Minutes. 1780, juillet - 1780, août, juillet 1780 - août 1780; MC/ET/XXXIII/652
  - Minutes. 1780, septembre, septembre 1780; MC/ET/XXXIII/653
  - Minutes. 1780, octobre, octobre 1780; MC/ET/XXXIII/654
  - Minutes. 1780, novembre - 1780, décembre, novembre 1780 - décembre 1780; MC/ET/XXXIII/655
  - Minutes. 1781, janvier, janvier 1781; MC/ET/XXXIII/656
  - Minutes. 1781, février - 1781, mars, février 1781 - mars 1781; MC/ET/XXXIII/657
  - Minutes. 1781, avril - 1781, mai, avril 1781 - mai 1781; MC/ET/XXXIII/658
  - Minutes. 1781, juin - 1781, juillet, juin 1781 - juillet 1781; MC/ET/XXXIII/659
  - Minutes. 1781, août - 1781, septembre, août 1781 - septembre 1781; MC/ET/XXXIII/660
  - Minutes. 1781, octobre - 1781, décembre, octobre 1781 - décembre 1781; MC/ET/XXXIII/661
    Attention: certains actes ont été constatés manquants
    - Contrat de mariage entre Louis Honoré Duroche et Louise Sophie Rhulière, 7 novembre 1781
      Attention: l'original de l'acte est manquant.
      Origine de l'information:
      Actes signalés par les lecteurs et correspondants du Minutier central des notaires de Paris, 2000-2011 (base de données migrée: voir contexte dans le Plan d’orientation général - Notaires de Paris, guides thématiques du Minutier).
      Date de révision: 2010
      Date de création de la notice: 2005
      contrat de mariage
  - Minutes. 1782, janvier - 1782, février, janvier 1782 - février 1782; MC/ET/XXXIII/662
  - Minutes. 1782, mars, mars 1782; MC/ET/XXXIII/663
  - Minutes. 1782, avril, avril 1782; MC/ET/XXXIII/664
  - Minutes. 1782, mai - 1782, juin, mai 1782 - juin 1782; MC/ET/XXXIII/665
  - Minutes. 1782, juillet, juillet 1782; MC/ET/XXXIII/666
  - Minutes. 1782, août, août 1782; MC/ET/XXXIII/667
  - Minutes. 1782, septembre - 1782, octobre, septembre 1782 - octobre 1782; MC/ET/XXXIII/668
  - Minutes. 1782, novembre - 1782, décembre, novembre 1782 - décembre 1782; MC/ET/XXXIII/669
  - Minutes. 1783, janvier - 1783, février, janvier 1783 - février 1783; MC/ET/XXXIII/670
  - Minutes. 1783, mars - 1783, avril, mars 1783 - avril 1783; MC/ET/XXXIII/671
  - Minutes. 1783, mai - 1783, juin, mai 1783 - juin 1783; MC/ET/XXXIII/672
  - Minutes. 1783, juillet - 1783, août, juillet 1783 - août 1783; MC/ET/XXXIII/673
    - ARCHEVÊQUE de PARIS LE CLERC de JUIGNÉ (Léon) § Vente de terrain à l'Hôpital Ste Catherine, avec autorisation jointe de Monseigneur Léon LE CLERC de JUIGNÉ, 31 mai 1783; MC/ET/XXXIII/673
      Fichier dit 'général' XVIIe-XVIIIe siècles, par le personnel du Minutier, 1954-1999 ( fichier papier entièrement dématérialisé; voir contexte dans le Plan d’orientation général - Notaires de Paris, guides thématiques du Minutier).
      Date de révision: 2011-2012
      Date de création de la notice: 2010
      acte de vente; Leclerc de Juigné, Antoine Eléonore Léon (1728-1811); évêque
    - CIMETIERE de CLAMART sis au faubourg Saint-Marcel, rue des Francs Bourgeois § Vente de trois jardins situés entre le CIMETIERE de CLAMART à l'Hôpital Sainte-Catherine établi rue Saint-Denis. (Plan joint), 31 mai 1783; MC/ET/XXXIII/673
      acte de vente
    - CLAMART (Cimetière de) au faubourg Saint-Marcel, rue des Francs bourgeois § Vente de trois jardins touchant au Cimetière de CLAMART et destinés à faire le cimetière de l'Hôpital Sainte- Catherine établi rue Saint-Denis. (Plan joint), 31 mai 1783; MC/ET/XXXIII/673
      acte de vente; Saint-Marcel (faubourg)
    - HÔPITAL SAINTE-CATHERINE rue Saint-Denis § Vente par Claude DESCEMET, jardinier fleuriste à Paris, rue de Scipion, à l'HÔPITAL SAINTE-CATHERINE de trois jardins sis au faubourg Saint-Marcel entre le cimetière de clamart et la rue des Francs Bourgeois, destinés à servir de cimetière aud. hôpital; moyennant 8 000 livres. (Pièces jointes: Plan et autorisation de Léon LE CLERC de JUIGNE, archevêque de Paris.), 31 mai 1783; MC/ET/XXXIII/673
    - LE CLERC de JUIGNÉ (Léon) Archevêque de Paris § Vente d'un terrain au faubourg Saint-Marcel, rue des Francs Bourgeois, à l'Hôpital de Sainte Catherine, établi rue Saint-Denis, avec autorisation jointe de Monseigneur Léon LE CLERC de JUIGNÉ, 31 mai 1783; MC/ET/XXXIII/673
      acte de vente; Le Clerc de Juigné, Léon
    - LE NOIR (Jean-Charles-Pierre) Chevalier, conseiller d'Etat, Intendant général de la Police de Paris, demeurant rue Neuve-des-Capucines, paroisse Saint-Roch § Vente de trois jardins au faubourg Saint-Marcel, à l'Hôpital Sainte-Catherine, en présence de Jean-Charles-Pierre LE NOIR, 31 mai 1783; MC/ET/XXXIII/673
      acte de vente; Le Noir, Jean-Charles-Pierre
    - ROSSIGNOL (Antoine-François) Prêtre, ancien des chanoines et chapitre de l'église royale et collégiale du Saint-Sépulcre, Prieur comm. de La Roche aux Moines, diocèse d'Angers, Maître et administrateur de l'Hôpital Sainte Catherine, sis à Paris rue Saint-Denis. § Vente de trois jardins sis au fgr Saint-Marcel à l'Hôpital Ste Catherine, représenté par Antoine-François ROSSIGNOL et les religieuses., 31 mai 1783; MC/ET/XXXIII/673
      acte de vente; Rossignol, Antoine-François
    - DESCEMET (Claude) Jardinier demeurant rue Scipion, paroisse Saint-Martin, fils de défunts Pierre DESCHEMET, maître jardinier fleuriste à Paris et de Catherine MARCHAND. § Vente par. .. de trois jardins sis au faubourg Saint-Marcel, entre le cimetière de Clamart et la rue des Francs-Bourgeois, à l'Hôpital Ste Catherine, moyennant 8 000 livres. (Plan joint)., 31 mai 1783; MC/ET/XXXIII/673
      Artisans XVIIe, par M. Jurgens, M.A. Fleury, R. Gourmelon et le personnel du Minutier central, 1954-1996 (fichier papier entièrement dématérialisé; voir contexte dans le Plan d’orientation général - Notaires de Paris, guides thématiques du Minutier).
      acte de vente; Descemet, Claude
    - CLAMART PLAN du cimetière de Clamart au Faubourg Saint-Marcel § Vente de trois jardins touchant au cimetière de Clamart rue des Francs Bourgeois, à l'Hôpital Ste Catherine, avec Plan .. joint., 31 mai 1783; MC/ET/XXXIII/673
      Châteaux, hôtels, églises, 1700-1750, par le personnel du Minutier (fichier papier entièrement dématérialisé; voir contexte dans le Plan d’orientation général - Notaires de Paris, guides thématiques du Minutier).
  - Minutes. 1783, septembre - 1783, octobre, septembre 1783 - octobre 1783; MC/ET/XXXIII/674
  - Minutes. 1783, novembre - 1783, décembre, novembre 1783 - décembre 1783; MC/ET/XXXIII/675
  - Minutes. 1784, janvier, janvier 1784; MC/ET/XXXIII/676
    - Contrat de mariage entre Pierre Gabriel Tiron, notaire, et Marie Esther Vigoureux, fille de François Vigoureux, négociant et chef de la fruiterie du roi., 13 janvier 1784; MC/ET/XXXIII/676
      Philippe Bertholet, Études et notaires parisiens en 1803, Paris Association des notaires du Châtelet, 2004 [594 actes] (voir contexte dans le Plan d’orientation général - Notaires de Paris, guides thématiques du Minutier).
      Date de création de la notice: 2006
      contrat de mariage; Tiron, Pierre Gabriel; Vigoureux, Marie Esther; Vigoureux, François; notaire
  - Minutes. 1784, février, février 1784; MC/ET/XXXIII/677
  - Minutes. 1784, mars, mars 1784; MC/ET/XXXIII/678
  - Minutes. 1784, avril, avril 1784; MC/ET/XXXIII/679
  - Minutes. 1784, mai - 1784, juin, mai 1784 - juin 1784; MC/ET/XXXIII/680
    - HOPITAL SAINTE CATHERINE sis rue Saint-Denis § Convention et constitution par les administrateurs et religieuses de l'HOPITAL SAINTE CATHERINE avec MP. du Chapitre de Saint-Marcel, après l'achat des trois jardins sis près du cimetière de Clamart au faubourg Saint-Marcel., 4 juin 1784; MC/ET/XXXIII/680
    - HOTEL DIEU et Hôpital des Incurables § Convention entre les gouverneurs et administrateurs de l'HOTEL DIEU et Barthélemy LE COUTEULX, écuyer Seigneur de VERTRON., 5 juin 1784; MC/ET/XXXIII/680
  - Minutes. 1784, juillet, juillet 1784; MC/ET/XXXIII/681
  - Minutes. 1784, août, août 1784; MC/ET/XXXIII/682
    - HOTEL-DIEU § Bail par les administrateurs de l'HOTEL-DIEU, dont Barthélemy Etienne LE COUTEULX, seigneur de VERTRON, pour un an, à Elisabeth DALLIER, de la ferme métairie terres d'Outreville, moyennant l'entretien, la culture et certaines charges., 4 août 1784; MC/ET/XXXIII/682
      bail
    - Vente du terrain de la comédie italienne par les administrateurs de l'hôpital général des Enfants-trouvés, au roi. Terrain sis rue Mauconseil, racheté à la comédie italienne, ci-devant appelé l'Hôtel de Bourgogne; cette vente faite en vue d'agrandir la Halle aux Cuirs (plan annexé, lettre patente du roi, sur parchemin, annexée) et moyennant le prix de 18 000 livres., 5 août 1784; MC/ET/XXXIII/682
      Théâtre XVIIIe siècle (395 actes), par Valérie Brousselle, Guillaume Nahon, Xenia Pamfilova, v. 1960-2000 (fichier papier entièrement dématérialisé; voir contexte dans le Plan d’orientation général - Notaires de Paris, guides thématiques du Minutier).
      Date de création de la notice: 2003
      acte de vente; Bourgogne (hôtel de); Halles centrales; Mauconseil (rue); administrateur
    - ARCHEVÊQUE de PARIS LE CLERC de JUIGNE (Léon) § Vente du terrain de la Comédie Italienne sis rue Mauconseil par les administrateurs de l'Hôpital des Enfants trouvés, dont Léon LE CLERC de JUIGNE au Roi, 5 août 1784; MC/ET/XXXIII/682
      acte de vente; Mauconseil (rue); Leclerc de Juigné, Antoine Eléonore Léon (1728-1811)
    - ALIGRE (Etienne-François d') Chevalier des Ordres du Roi, Premier Président au Parlement. § Vente de terrain par l'Hôpital des Enfants trouvés, rue Meauconseil, représenté par les administrateurs, dont Etienne-François d'ALIGRE., 5 août 1784; MC/ET/XXXIII/682
      acte de vente; Aligre, Etienne François (1727-1798, marquis d')
    - HOPITAL des ENFANTS TROUVÉS sis sur le terrain de l'ancien Hôtel de Bourgogne, appartenant à la Comédie Italienne, rue Mauconseil. § Vente par les administrateurs de l'HOPITAL des ENFANTS TROUVÉS au Roi, du terrain sis rues Meauconseil et Française, en vue d'agrandir la Halle aux cuirs, moyennant 18 000 livres. (Plan joint), 5 août 1784; MC/ET/XXXIII/682
    - HALLE aux CUIRS § Vente par les administrateurs de l'Hôpital général des Enfants trouvés, rue Meauconseil, au roi, du terrain qu'ils avaient acquis de la Comédie Italienne, ci-devant appelé l'Hôtel de Bourgogne, en vue de l'agrandissement de la HALLE aux CUIRS (Plan joint)., 5 août 1784; MC/ET/XXXIII/682
    - LE CLERC de JUIGNÉ (Léon) Archevêque de Paris § Vente du terrain de la Comédie Italienne par les administrateurs de l'Hôpital des Enfants trouvés, dont Léon LE CLERC de JUIGNÉ, au roi., 5 août 1784; MC/ET/XXXIII/682
    - LE NOIR (Jean-Charles-Pierre) Chevalier, conseiller d'Etat, Bibliothécaire de Sa Majesté Intendant général de Police de Paris, demeurant en son Hôtel rue Neuve des Capucines, par Saint-Roch § Vente par les administrateurs de l'Hôpital des Enfants Trouvés, au Roi, représenté par Jean-Charles-Pierre LE NOIR du terrain sur lequel se trouvait la Comédie Italienne rue Meauconseil., 5 août 1784; MC/ET/XXXIII/682
    - PLAN de l'Hôpital général des Enfants trouvés établi sur le terrain de la Comédie Italienne, ci-devant appelé l'Hôtel de Bourgogne, rue Mauconseil et Française § Vente de ce terrain au Roi, en vue d'agrandir la Halle aux Cuirs, avec .. joint., 5 août 1784; MC/ET/XXXIII/682
      Artisans XVIIIe siècle, par M. Rambaud et C. Grodecki, 1956-1977 ( fichier papier entièrement dématérialisé; voir contexte dans le Plan d’orientation général - Notaires de Paris, guides thématiques du Minutier).
  - Minutes. 1784, septembre - 1784, octobre, septembre 1784 - octobre 1784; MC/ET/XXXIII/683
    - Contrat de mariage entre Amable Boursier, notaire, et Anne Denise Danié, fille de Guy Danié, docteur à la faculté de médecine de Paris, et de Marguerite Denise Germain., 12 septembre 1784; MC/ET/XXXIII/683
      contrat de mariage; Boursier, Amable; Danié, Anne Denise; Danié, Guy; Germain, Marguerite Denise; notaire
  - Minutes. 1784, novembre - 1784, décembre, novembre 1784 - décembre 1784; MC/ET/XXXIII/684
    - SARTINE (Antoine Raymond Jean Gualbert Gabriel de) ministre et conseiller d'Etat § Inventaire après décès de Marie Anne HARDY-DUPLESSIS, épouse de Antoine Raymond Jean Gualbert Gabriel de SARTINE, dressé dans un hôtel, rue du Fbg-Saint-Honoré et au château de Marolles près Arpajon. Bibliothèque., 12 novembre 1784; MC/ET/XXXIII/684
      inventaire; Sartine, Antoine Raymond Jean Gualbert Gabriel de
    - Transport par Pierre PERRON, peintre, rue de Beauregard, paroisse Notre-Dame de Bonne-Nouvelle, à Pierre DORFEUILLE et Félix GAILLARD, anciens entrepreneurs du spectacle de Bordeaux, de la somme de 150 livres 10 sols 9 deniers, restant due audit Perron par les entrepreneurs du spectacle des Variétés amusantes, pour ouvrages de peinture faits dans les salles dudit spectacle., 24 novembre 1784; MC/ET/XXXIII/684
      cession; Beauregard (rue); Dorfeuille, Pierre; Gaillard, Félix; Perron, Pierre; chef d'entreprise; peintre
    - Transport par Jacques-Roch DONNEBECQ, plumassier du roi, rue de Grenelle, paroisse Saint-Eustache, au profit de Pierre DORFEUILLE et Félix GAILLARD, ci-devant entrepreneur du spectacle de Bordeaux, de la somme de1133 livres 12 sols 5 deniers, restant due audit Donnebeck par les entrepreneurs du spectacle des Variétés amusantes, pour ouvrages de sa profession., 1er décembre 1784; MC/ET/XXXIII/684
      cession; Grenelle (rue de); Donnebecq, Jacques Roch; Dorfeuille, Pierre; Gaillard, Félix; chef d'entreprise; fabricant d'accessoires vestimentaires
    - Transport par Jean-François PERIAC, maître-menuisier, rue des Marais, paroisse Saint-Laurent à André VAULINDIN, fabricant de gaze, rue de Bardy, paroisse Saint-Laurent, de la somme de 452 livres due audit Periac par le sieur AUDINOT, directeur du Spectacle de l'Ambigü comique, pour ouvrages de menuiserie faits dans la salle dudit Spectacle dans l'enclos de la Foire-Saint-Germain-des-Prés., 4 décembre 1784; MC/ET/XXXIII/684
      cession; Bondy (rue de); Marais (rue des); Saint-Germain-des-Prés (hameau); Audinot (M.); Periac, Jean François; Vaulindin, André; chef d'entreprise; menuisier
    - MARTIN (Etienne Simon), peintre et vernisseur du roi § Partage de la succession d'...; Arrêté de compte entre Jean GUYOT, bourgeois de Paris, ci-devant chargé des affaires de, et les héritiers de ce denier., 27 décembre 1784; MC/ET/XXXIII/684
      partage; Martin, Etienne Simon; Guyot, Jean
  - Minutes. 1785, janvier - 1785, février, janvier 1785 - février 1785; MC/ET/XXXIII/685
  - Minutes. 1785, mars - 1785, avril, mars 1785 - avril 1785; MC/ET/XXXIII/686
  - Minutes. 1785, mai, mai 1785; MC/ET/XXXIII/687
  - Minutes. 1785, juin, juin 1785; MC/ET/XXXIII/688
  - Minutes. 1785, juillet, juillet 1785; MC/ET/XXXIII/689
  - Minutes. 1785, août, août 1785; MC/ET/XXXIII/690
  - Minutes. 1785, septembre, septembre 1785; MC/ET/XXXIII/691
  - Minutes. 1785, octobre, octobre 1785; MC/ET/XXXIII/692
  - Minutes. 1785, novembre, novembre 1785; MC/ET/XXXIII/693
  - Minutes. 1785, décembre, décembre 1785; MC/ET/XXXIII/694
  - Minutes. 1786, janvier, janvier 1786; MC/ET/XXXIII/695
  - Minutes. 1786, février, février 1786; MC/ET/XXXIII/696
  - Minutes. 1786, mars, mars 1786; MC/ET/XXXIII/697
  - Minutes. 1786, avril, avril 1786; MC/ET/XXXIII/698
  - Minutes. 1786, mai, mai 1786; MC/ET/XXXIII/699
  - Minutes. 1786, juin, juin 1786; MC/ET/XXXIII/700
  - Minutes. 1786, juillet, juillet 1786; MC/ET/XXXIII/701
  - Minutes. 1786, août, août 1786; MC/ET/XXXIII/702
  - Minutes. 1786, septembre, septembre 1786; MC/ET/XXXIII/703
  - Minutes. 1786, octobre, octobre 1786; MC/ET/XXXIII/704
  - Minutes. 1786, novembre, novembre 1786; MC/ET/XXXIII/705
  - Minutes. 1786, décembre, décembre 1786; MC/ET/XXXIII/706
  - Minutes. 1787, janvier, janvier 1787; MC/ET/XXXIII/707
    - Contrat de mariage entre François Auguste LEFEBURE demeurant rue de Bondy, paroisse Saint-Laurent, diocèse de Paris, Bourgeois de Paris et Amable Heraud, demeurant rue de Bondy, paroisse de Saint-Laurent, diocèse de Paris., 8 janvier 1787; MC/ET/XXXIII/707
      Mariages à Paris en 1787 (3196 actes), par Delphine Dubois, Sandrine Dumas-Lefaure, Catherine Gauthier, 1994 (base de données migrée: voir contexte dans le Plan d’orientation général - Notaires de Paris, guides thématiques du Minutier).
      Date de création de la notice: 2002
      contrat de mariage; Lefebure, François-Auguste; Heraud, Amable
    - Contrat de mariage entre Jean Baptiste SABRAN demeurant rue Au Maire, paroisse Saint-Nicolas des Champs, diocèse de Paris, Perruquier et Elisabeth Marchand veuve Rambure, demeurant Enclos du Prieuré Saint-Martin des Champs, paroisse de Saint-Nicolas des Champs, diocèse de Paris., 19 janvier 1787; MC/ET/XXXIII/707
      contrat de mariage; Maire (rue au); Sabran, Jean-Baptiste; Marchand, Elisabeth; Rambure (veuve); coiffeur
    - Contrat de mariage entre Guillaume Louis MANDÉ demeurant rue du Ponceau Saint-Martin, paroisse Saint-Nicolas des Champs, diocèse de Paris, Commis au bureau des ?? et Marie Alexandrine Moulin, demeurant rue Saint-Denis, paroisse de Saint-Nicolas des Champs, diocèse de Paris., 22 janvier 1787; MC/ET/XXXIII/707
      contrat de mariage; Ponceau (rue du); Saint-Denis (rue); Mandé, Guillaume-Louis; Moulin, Marie-Alexandrine
    - Contrat de mariage entre Jean Charles Simon GOBERT demeurant rue des Vieux Augustins, paroisse Saint-Eustache, diocèse de Paris, Greffier des bâtiments et Bourgeois de Paris et Anne Elisabeth Maheu, demeurant rue Thibautodé, paroisse de Saint-Germain l'Auxerrois, diocèse de Paris., 27 janvier 1787; MC/ET/XXXIII/707
      contrat de mariage; Vieux-Augustins (rue des); Thibault-aux-Dés (rue); Gobert, Jean-Charles-Simon; Maheu, Anne-Elisabeth
  - Minutes. 1787, février - 1787, mars, février 1787 - mars 1787; MC/ET/XXXIII/708
    - Contrat de mariage entre Nicolas PARISOT demeurant rue Au Maire, paroisse Saint-Nicolas des Champs, diocèse de Paris, Commis au Mont de Piété et Marie Jacqueline Petel, demeurant rue Au Maire, paroisse de Saint-Nicolas des Champs, diocèse de Paris., 11 février 1787; MC/ET/XXXIII/708
      contrat de mariage; Maire (rue au); Maire (rue au); Parisot, Nicolas; Petel, Marie-Jacqueline
    - Contrat de mariage entre Nicolas BRONNE demeurant rue Philippe Cour Saint-Martin, paroisse Saint-Nicolas des Champs, diocèse de Paris, Marchand mercier bonnetier et Marie Agnès Gratieux, demeurant Cour Saint-Martin, paroisse de Saint-Nicolas des Champs, diocèse de Paris., 26 février 1787; MC/ET/XXXIII/708
      contrat de mariage; Saint-Martin (cour); Saint-Martin (cour); Bronne, Nicolas; Gratieux, Marie-Agnès; commerçant
    - Contrat de mariage entre François Nicolas MEUNIER demeurant rue de la Cerisaie, paroisse Saint-Paul, diocèse de Paris, Bourgeois de Paris et Geneviève Renault, demeurant rue Saint-Denis, paroisse de Saint-Leu Saint-Gilles, diocèse de Paris., 20 mars 1787; MC/ET/XXXIII/708
      contrat de mariage; Cerisaie (rue de la); Saint-Denis (rue); Meunier, François-Nicolas; Renault, Geneviève
  - Minutes. 1787, avril, avril 1787; MC/ET/XXXIII/709
    - Contrat de mariage entre Jean PERONNE demeurant rue de l'Ecole Royale Militaire, paroisse Saint-Christophe du Gros Caillou, diocèse de Paris, Bourgeois de Paris et Marie Louise Claude Elie, demeurant rue de Louis au Marais, paroisse de Saint-Gervais, diocèse de Paris., 7 avril 1787; MC/ET/XXXIII/709
      contrat de mariage; Marais (quartier); Peronne, Jean; Elie, Marie-Louise-Claude
    - Contrat de mariage entre Jean Louis CHARLEMAGNE demeurant rue d'Enfer faubourg Montmartre, paroisse Saint-Eustache, diocèse de Paris, Maître jardinier et Jeanne Lombard, demeurant rue des Noyers, paroisse de Saint-Benoist, diocèse de Paris., 10 avril 1787; MC/ET/XXXIII/709
      contrat de mariage; Enfer (rue d'); Montmartre (faubourg); Noyers (rue des); Charlemagne, Jean-Louis; Lombard, Jeanne; jardinier
    - Contrat de mariage entre Antoine Etienne Léger FERU demeurant rue du Faubourg Saint-Martin, paroisse Saint-Laurent, diocèse de Paris, Maître tonnelier et Margueritte Elisabeth Guenardot veuve Debrou, demeurant rue du Faubourg Saint-Martin, paroisse de Saint-Laurent, diocèse de Paris., 14 avril 1787; MC/ET/XXXIII/709
      contrat de mariage; Faubourg-Saint-Martin (rue du); Feru, Antoine-Etienne-Léger; Guenardot, Margueritte-Elisabeth; Debrou (veuve); tonnelier
    - Contrat de mariage entre Edmé Jacques Gédéon COSTARD demeurant rue du Marais faubourg Saint-Martin, paroisse Saint-Laurent, diocèse de Paris, et Avoye Pétronille Paviet, demeurant rue du Cimetière, paroisse de Saint-Nicolas des Champs, diocèse de Paris., 14 avril 1787; MC/ET/XXXIII/709
      contrat de mariage; Saint-Martin (faubourg); Cimetière (rue du); Costard, Edmé-Jacques-Gédéon; Paviet, Avoye-Pétronille
    - Contrat de mariage entre Jean Baptiste François MARTIN demeurant hors de Paris, diocèse de Rouen, Négociant et Louise Honorine De Sincais, demeurant rue Michel le Grand, paroisse de Saint-Nicolas des Champs, diocèse de Paris., 27 avril 1787; MC/ET/XXXIII/709
      contrat de mariage; Martin, Jean-Baptiste-François; Sincais, Louise-Honorine de; négociant
  - Minutes. 1787, mai, mai 1787; MC/ET/XXXIII/710
    - Contrat de mariage entre Pierre Louis RENOUARD demeurant rue des Boucheries, paroisse Saint-sulpice, diocèse de Paris, Maître charcutier et Légère Jeanne Moufle, demeurant rue de Beauce, paroisse de Saint-Nicolas des Champs, diocèse de Paris., 3 mai 1787; MC/ET/XXXIII/710
      contrat de mariage; Renouard, Pierre-Louis; Moufle, Légère-Jeanne; charcutier
    - Contrat de mariage entre Anne Césaire de BEAUREPAIRE, comte, demeurant rue des Rosiers, paroisse Saint-Gervais, diocèse de Paris, Capitaine au régiment royal et Anne Marie Mariette De Montgardé, demeurant rue des Quatre Fils, paroisse de Saint-Jean en Grève, diocèse de Paris., 7 mai 1787; MC/ET/XXXIII/710
      contrat de mariage; Rosiers (rue des); Quatre-Fils (rue des); Beaurepaire, Anne-Césaire, comte de; Montgardé, Anne-Marie-Mariette de